【裁判字號】    89,易,2779
【裁判日期】    890921
【裁判案由】    毒品危害防制條例
【裁判全文】
台灣台中地方法院刑事判決                        八十九年度易字第二七七九號
    公  訴  人  台灣台中地方法院檢察署檢察官
    被      告  甲○○
右列被告因毒品危害防制條例案件，經檢察官提起公訴（八十九年度偵字第五０四七
號），本院判決如左：
    主  文
甲○○施用第二級毒品，處有期徒刑捌月。
    事      實
一、甲○○前因施用毒品案件，經依本院以八十八年度毒聲字第三一八號及八十八年
    度毒聲字第三八○六號先後裁定送觀察、勒戒後，均認無繼續施用毒品之傾向，
    經台灣台中地方法院檢察署檢察官分別以八十八年度偵字第二四七八號、八十八
    年度偵字第一四一九三號處分不起訴確定，復於八十八年十月間，因三犯施用第
    二級毒品案件，經依本院以八十八年度毒聲字第七０七八號裁定送強制戒治一年
    ，而其施用第二級毒品案件，經本院於八十九年三月七日判處有期徒刑五月，並
    於同年四月十日確定，嗣因陳昭南之戒治成效經評定合格，經本院裁定停止戒治
    並付保護管束，於八十九年四月二十六日釋放。詎陳昭南於保護管束期間內仍不
    知悔改，復於八十九年六月二十三日經台灣台中地方法院檢察署觀護人室採尿前
    回溯七十二小時之不詳時間，在台中縣不詳地點，施用第二級毒品安非他命一次
    。
二、案經台灣台中地方法院檢察署檢察官自動檢舉，偵查起訴。
    理      由
一、訊據被告陳昭南矢口否認有何施用毒品犯行，辯稱：伊並未吸用安非他命云云。
    惟查，八十九年六月二十三日採其尿液經檢驗結果呈甲基安非他命陽性反應，有
    財團法人生物技術開發中心濫用藥物檢驗認證實驗室八十九年七月五日尿液檢測
    報告一紙在卷可憑，足徵被告確有於採尿前回溯七十二小時之時間內施用安非他
    命無訛，被告前開辯詞顯無可採。又查被告前因施用毒品罪，經台灣台中地方法
    院檢察署檢察官依本院以八十八年度毒聲字第三一八號及八十八年度毒聲字第三
    八○六號先後裁定送觀察、勒戒後，均認無繼續施用毒品之傾向，而分別以八十
    八年度偵字第二四七八號、八十八年度偵字第一四一九三號處分不起訴確定，復
    於八十八年十月間，因三犯施用第二級毒品案件，經同署檢察官依本院以八十八
    年度毒聲字第七０七八號裁定送強制戒治一年，而其施用第二級毒品案件，經本
    院於八十九年三月七日判處有期徒刑五月，並於同年四月十日確定，嗣因陳昭南
    之戒治成效經評定合格，經本院裁定停止戒治並付保護管束，於八十九年四月二
    十六日釋放等情，有上開案號之裁定書、不起訴處分書、判決書及台灣台中戒治
    所八十九年四月二十五日中戒教字第一二四八號函附卷可稽，是被告四犯毒品危
    害防制條例第十條之罪，應依法論科，又被告直承採尿前人均在台中縣，足徵其
    施用第二級毒品安非他命之地點亦在台中縣某處，堪以認定，本件事證業臻明確
    ，被告犯行至堪認定。
二、核被告所為，係犯毒品危害防制條例第十條第二項施用第二級毒品罪。被告施用
    第二級毒品前持有毒品之低度行為，為其後施用毒品之高度行為所吸收，不另論
    罪。爰審酌被告前已因三犯毒品案件，經本院判決處刑，並送強制戒治，戒治期
    間因成效良好，而經本院准予停止戒治並付保護管束，然於保護管束時間，仍不
    知約束，猶然沈迷毒品，且犯後飾詞否認犯行，態度不佳等一切情狀，量處如主
    文所示之刑。
據上論斷，應依刑事訴訟法第二百九十九條第一項前段，毒品危害防制條例第十條第
二項，判決如主文。
中    華    民    國    八十九      年      九      月      二十一      日
                                    台灣台中地方法院刑事第三庭
                                        法  官  賴妙雲
右正本證明與原本無異。
如不服本判決，應於送達後十日內向本院提出上訴狀(須附繕本)，上訴於台灣高等
法院台中分院。
                                        書記官
中    華    民    國    八十九    年      九        月      二十一      日
附錄論罪科刑法條
毒品危害防制條例第十條第二項


司法院資訊處製作；財團法人民間司法改革基金會備份。
